【裁判字號】    96,上易,406
【裁判日期】    950801
【裁判案由】    竊盜
【裁判全文】
臺灣高等法院臺南分院刑事判決  九十六年度上易字第四０六號
上訴人
即被告  乙○○
上列上訴人因竊盜案件，不服臺灣雲林地方法院九十六年度易字
第一七一號中華民國九十六年四月三十日第一審判決（起訴案號
：臺灣雲林地方法院檢察署九十六年度偵字第一一六八號），提
起上訴，本院判決如下：
    主    文
原判決撤銷。
乙○○攜帶兇器竊盜，累犯，處有期徒刑拾月。減為有期徒刑伍
月，如易科罰金以新台幣壹千元折算壹日。
    事    實
一、乙○○前因竊盜、誣告等案件，經臺灣雲林地方法院九十四
    年度虎簡字第五七號分別判決有期徒刑四月、三月，定應執
    行有期徒刑六月確定，於民國（下同）九十四年五月二十五
    日易科罰金執行完畢。竟不知悔改，意圖為自己不法之所有
    ，於九十六年一月三日凌晨三時二十五分許，騎乘車牌號碼
    ＢＩＣ－四三０號重機車，攜帶鋁梯一架、及客觀上具有危
    險性、可作為兇器使用之十字螺絲起子一支，前往址設雲林
    縣虎尾鎮○○路九號之臺灣雲林地方法院檢察署官舍，竊取
    裝置該處戶外之錄影監視器二具得手。
    嗣經警依據鋁梯上指紋，循線查察而得知上情。
二、案經雲林縣警察局虎尾分局報告臺灣雲林地方法院檢察署檢
    察官偵查起訴。
    理    由
一、公訴人起訴之犯罪事實並未論及被告攜帶螺絲起子行竊，惟
    公訴檢察官於原審辯論庭擴張此部分事實，故仍在審理之範
    圍內，先予敘明。
二、上開犯罪事實，業據被告乙○○於原審坦承不諱，核與證人
    甲○○警詢時證述之情形大致相符，復有內政部警政署刑事
    警察局刑紋字第０九六０００九五二四號鑑驗書、ＢＩＣ－
    四三０號機車之車籍資料、現場照片二張足憑。據被告於原
    審供述：「行竊時係持用螺絲起子一支，全長約十九公分，
    鐵製部分長約十公分、開口為十字，握把為塑膠材質。」足
    認該螺絲起子係客觀上具有危險性，可作為兇器使用之物，
    按一般監視器鏡頭均係以螺絲，固定鎖在相關設備之基座上
    ，是被告所稱當時係持十字螺絲起子行竊之詞，應係事實，
    本件事證明確，被告犯行堪以認定。
三、核被告所為，係犯刑法第三百二十一條第一項第三款之攜帶
    兇器竊盜罪。被告前因竊盜、誣告等案件，經臺灣雲林地方
    法院九十四年度虎簡字第五七號分別判決有期徒刑四月、三
    月，定應執行有期徒刑六月確定，於九十四年五月二十五日
    易科罰金執行完畢，有臺灣高等法院被告前案紀錄表在卷可
    參，於五年內故意再犯本件有期徒刑以上之罪，為累犯，應
    依刑法第四十七條第一項規定加重其刑。原審予被告論罪科
    刑，固非無見。惟九十六年罪犯減刑條例業於九十六年七月
    十六日施行，原判決未及比較適用，尚有未合。被告上訴意
    旨，指摘判決量刑過重，雖無足取。但原判決既有可議，自
    屬無法維持，應由本院撤銷改判之。爰審酌被告年輕力壯，
    不走正途，竊取他人財物，及犯罪之手段、所生損害、犯罪
    後態度等一切情狀，量處有期徒刑十月，以資懲儆。因犯罪
    時間在九十六年四月二十四日之前，依九十六年七月十六日
    施行之九十六年罪犯減刑條例第二條第一項第三款規定減其
    刑期二分之一，應減為有期徒刑五月。併依刑法第四十一條
    第一項前段規定，諭知如易科罰金以新台幣一千元折算一日
    。作案所用之十字螺絲起子，並未扣案，且據被告供稱已經
    丟棄，是不能證明尚仍存在，為免將來執行困難，乃不予宣
    告沒收。
三、被告經合法傳喚，無正當理由不到庭，不待其陳述逕行判決
    。
據上論斷，應依刑事訴訟法第三百六十九條第一項前段、第三百
六十四條、第二百九十九條第一項前段、第三百七十一條，刑法
第三百二十一條第一項第三款、第四十七條第一項、第四十一條
第一項前段，九十六年罪犯減刑條例第二條第一項第三款，判決
如主文。
本案經檢察官徐松奎到庭執行職務。
中    華    民    國    95    年    8     月    1     日
                  刑事第一庭審判長法官  黃  崑  宗
                                  法官  王  明  宏
                                  法官  蔡  長  林
以上正本證明與原本無異。
不得上訴。
                                書記官  李  培  薇
中    華    民    國    95    年    8     月    2     日
附錄本案論罪科刑法條全文：
刑法第三百二十一條第一項第三款（加重竊盜罪）：
  犯竊盜罪而有左列情形之一者，處六月以上、五年以下有期徒
刑：
三  攜帶兇器而犯之者。


司法院資訊處製作；財團法人民間司法改革基金會備份。
